# 请教陈老师“事实”控制的核算急切

提问人：泡菜妹 时间：2016-03-31 22:34:48
陈老师，您好，在 2015 计学最要 106 页最后一段讲，持有投资者50%以下投票权的投资者通过合同安排和潜在投票权以外的其他方法控制被投资者构成事实控制。请问在持股比例没有达到传统意义上的51%的时候，比如一个公司持股40%但是实现了事实控制，该如何在单体报表和合并财务报表中进行会计处理呢？

回答人：chenyiwei
在确定存在“事实”控制的前提下，母公司个别报表和合并报表层面的处理原则与其他情形构成的控制相同，即个别报表层面采用成本法核算，合并报表层面将被事实控制的被投资企业纳入合并报表范围并确认少数股东权益。